Noun inflection for Võro

 LEXICON N_1HANS1A  1 hanśa:hanśa


 LEXICON N_1VIU  1 viu:viu



 LEXICON N_1HERRAE  1 herrä:herrä


 LEXICON N_1PREI  1 prei:prei


* Yaml: **suhvli**



* Yaml: **kerge**



 LEXICON N_3PERAEDUE  perädü:perädü
* Yaml: **peraedue**


 LEXICON N_3ALADU  aladu:aladu
* Yaml: **peraedue**



* Yaml: **tervues**

* Yaml: **A-ainus**


* Yaml: **N-oppaja5**


* Yaml: **N-mängjä5**





* Yaml: **fueuesiga**










kipõń:kipõn
* Yaml:**N-kipwnj9**

allaś:allas
* Yaml:**N-kipwnj9**

sinneĺ:sinnel
* Yaml:**N-kipwnj9**

veteĺ:vetel
* Yaml:**N-kipwnj9**


tukõv:tukõv
* Yaml: **N-ellaei4, N-kipwnj9**

verrev:verrev
* Yaml: **N-ellaei4, N-kipwnj9**

sallai:sallai
* Yaml: **N-ellaei4, N-kipwnj9**

elläi:elläi
* Yaml: **N-ellaei4, N-kipwnj9**



herre:herre
* Yaml:**N-kipwnj9**

villõ:villõ
* Yaml:**N-kipwnj9**


 LEXICON N_10HWRAK  hõrak:hõrak

*Noun 10 hõrak  examples:*
* *hõrak:* `hõrak+N+Sg+Nom`
* *hõraga:* `hõrak+N+Sg+Gen`
* *hõrakat:* `hõrak+N+Sg+Par`
* *hõrakahe:* `hõrak+N+Sg+Ill`
* *hõrakan:* `hõrak+N+Sg+Ine`
* *hõrakast:* `hõrak+N+Sg+Ela`
* *hõrakalõ:* `hõrak+N+Sg+All`
* *hõrakal:* `hõrak+N+Sg+Ade`
* *hõrakalt:* `hõrak+N+Sg+Abl`
* *hõrakas:* `hõrak+N+Sg+Tra`
* *hõrakaniq:* `hõrak+N+Sg+Ter`
* *hõrakaldaq:* `hõrak+N+Sg+Abe`
* *hõragagaq:* `hõrak+N+Sg+Com`
* *hõragaq:* `hõrak+N+Pl+Nom`
* *hõrakidõ:* `hõrak+N+Pl+Gen`
* *hõrakit:* `hõrak+N+Pl+Par`
* *hõrakihe:* `hõrak+N+Pl+Ill`
* *hõrakin:* `hõrak+N+Pl+Ine`
* *hõrakist:* `hõrak+N+Pl+Ela`
* *hõrakilõ:* `hõrak+N+Pl+All`
* *hõrakil:* `hõrak+N+Pl+Ade`
* *hõrakilt:* `hõrak+N+Pl+Abl`
* *hõrakis:* `hõrak+N+Pl+Tra`
* *hõrakiniq:* `hõrak+N+Pl+Ter`
* *hõrakildaq:* `hõrak+N+Pl+Abe`
* *hõrakidõgaq:* `hõrak+N+Pl+Com`

 LEXICON N_10HAIDAK  haidak:haidak

 LEXICON N_10ESAEK  esäk:esäk



 LEXICON N_10AABITS  aabits:aabits

 LEXICON N_10HEERITS  heerits:heerits

 LEXICON N_10AADRWS1  aadrõś:aadrõs

 LEXICON N_10AMMAT1  ammat́:ammat

 LEXICON N_10HUEPAETS1  hüpätś:hüpä%{td%}s







 LEXICON N_11LAETEQ  läteq:lä%{tØ%}te

 LEXICON N_11ANNWQ  annõq:andõ

 LEXICON N_11AINWQ  ainõq:ainõ
 LEXICON N_11KELMEQ  kelmeq:ainõ

 LEXICON N_11VAIH  vaih:vaih




 LEXICON N_12NWKWS1   nõkõś:nõ%{kg%}õ%{sś%}

 LEXICON N_13ALONW  alonõ:alo

 LEXICON N_13TAEHINE  tähine:tähi

Gradation: No


 LEXICON N_14RITS1KAS  ritśkas:ritśka%{sØ%}

Gradation: No



 LEXICON N_14HAMMAS  hammas:ham%{bm%}a%{sØ%}, saabas:saapa
distinguished from 14RITS1KAS due to gradation

 LEXICON N_14IKAES  ikäs:ikkä
distinguished from 14RITS1KAS due to gradation

 LEXICON N_14NUMMWR1  nummõŕ:numbõr
distinguished from 14RITS1KAS due to gradation


vowel_harmony: front
gradation: yes


vowel_harmony: back
gradation: yes



kotus:kotus
* Yaml: **N-kotus15**

kotus:kotus
* Yaml: **N-ilves15**


 LEXICON N_16INEMINE 
inemine:inemi
* Yaml: **N-inemine16**

 LEXICON N_16ABILINW 
abilinõ:abili
* Yaml: **N-abilinw16**

 LEXICON N_16TERAEKENE 
inemine:inemi
* Yaml: **N-inemine16**

 LEXICON N_16TSIRGUKWNW 
tsirgukõnõ:abili
* Yaml: **N-abilinw16**







 LEXICON N_19ALOMANW  alomanõ:aloma

 LEXICON N_19PEDAEJAENE  pedäjäne:pedäjä

 LEXICON N_20LATS1  latś:lat%{sś%}

 LEXICON N_20TAEUES1  täüś:täü

 LEXICON N_20VAEITS1  väitś:väits

 LEXICON N_20KUEUEDS1  küüdś:küüds

 LEXICON N_20MIIS1  miiś:m%{ei%}%{ei%}


 LEXICON N_21HUEDSI  hüdsi:hü


 LEXICON N_21KUSI  kusi:kus

 LEXICON N_22VWROKWNW  võrokõnõ:võrokõ

 LEXICON N_22NAANW  naanõ:naa

 LEXICON N_22VAEHAEKENE  vähäkene:vähäke

 * LEXICON N_23NUUL1  nuuĺ:n%{ou%}%{ou%}l

 * LEXICON N_23SUUR1  suuŕ:suur


 * LEXICON N_23KIIL1   kiiĺ:keel

 * LEXICON N_23HIIR1   hiiŕ:hiir

 * LEXICON N_24KAESI  käsi:kä

 * LEXICON N_24SUSI  susi:su








gradation: yes


 * **LEXICON N_27KUEMMEND ** kümmend:küm

 * **LEXICON N_28TUETAER1 ** tütäŕ:tütär

 * **LEXICON N_28PINNAER1 ** pinnäŕ:pin%{dn%}är

 * **LEXICON N_28PAPWR1 ** papõŕ:papõr

 * **LEXICON N_28KANNWL1 ** kannõĺ:kan%{dn%}õl

 * **LEXICON N_28KINNER1 ** kinneŕ:kin%{dn%}er

 * **LEXICON N_28SWSAR1 ** sõsaŕ:sõsar

 * **LEXICON N_28PUNDAR ** pundar:pun%{td%}ar

 * **LEXICON N_28KAEMMAEL ** kämmäl:käm%{bm%}äl

 * LEXICON N_29KUU  kuu:kuu

 * LEXICON N_29HAEAE  pää:pää









*Noun 33 examples:*




tarõ:tar

uma:uma

pesä:pesä


nimi:ni%{mØ%}m

lumi:lum

 LEXICON N_36TUUM1  tuuḿ:t%{ou%}%{ou%}m

 LEXICON N_36HANG1  hanǵ:hang


 LEXICON N_36SAERG1  särǵ:särg

 LEXICON N_36PAEIV  päiv:päiv

 * LEXICON N_36SILM  silm:silm
harmony: front

 * LEXICON N_36RAMM  ramm:ramm
harmony: back

 * LEXICON N_36TIIM  tiim:t%{ei%}%{ei%}m
harmony: front

 * LEXICON N_36NJUKR  ńukr:ńu%{kg%}r
harmony: back

 * LEXICON N_36LAEHK  lähk:läh%{kØ%}
harmony: front

kogõr:kogõr
* Yaml: **N-kogwr36**
derived from 36särǵ

kokr:ko%{kg%}r
* Yaml: **N-kogwr36**
derived from 36särǵ






sõbõr:sõbõr
oblique plural in o
* Yaml: **N-swbwr36**
derived from 36särǵ

kubõl:ku%{pb%}õl
oblique plural in õ
* Yaml: **N-swbwr36**
derived from 36särǵ


 LEXICON N_37PINI  pini:pini

 LEXICON N_37WLI  õli:õli

 LEXICON N_37MUNA  muna:mu%{nØ%}na







 * LEXICON N_38HUETT  hütt:hütt




 * LEXICON N_39VIDO  vido:vido

 * LEXICON N_39HAEBUE  häbü:hä%{pbØ%}ü

 LEXICON N_40TALO  talo:talo

 LEXICON N_40HELUE  helü:helü

 LEXICON N_40UJA  uja:uja

 LEXICON N_40SAVV  savv:savvu

 LEXICON N_40TUEKK  tükk:tü%{kØ%}kü



 LEXICON N_41JUHT1  juht́:juht
* Yaml: **juht́**

 LEXICON N_41AIG  aig:a
* Yaml: **aig, aig**

 LEXICON N_41ASK  aig:aig
* Yaml: **aig, aig**
ask:as%{kØ%}o
juusk:j%{ou%}%{ou%}s%{kØ%}u

 LEXICON N_41VIIT  aig:aig
* Yaml: **aig, aig**






 LEXICON N_43KANARIK  usklik+A:%{ˋØ%}#uskli%{kg%}

 LEXICON N_43ELAENIK  elänik+N:eläni%{kØ%}%{kg%}

 LEXICON N_43SASLWK1 

 LEXICON N_43APRIL1 

 LEXICON N_43SEKRETAER1 

 LEXICON N_43AASTAK 



 LEXICON N_44SWDA  sõda:sõ%{tØ%}%{tdØ%}a


 LEXICON N_45KANA  kana:ka%{nØ%}na

 LEXICON N_45RIHAE  rihä:ri%{hØ%}hä

 LEXICON N_46HAIN  hain:hain
* Yaml: **N-jalg, N-hain**

 LEXICON N_46TARK  tark:tark
* Yaml: **N-jalg, N-tark**


 LEXICON N_47ASI  asi:asi

 LEXICON N_47KIRI  kiri:kiri


















### NOMINAL DECLENSIONS

 LEXICON NMN_1HANS1A  1 hanśa:hanśa

*Noun 01 hanśa examples:*
* *hanśa* `hanśa+N+Sg+Nom:`
* *hanśat* `hanśa+N+Sg+Par:`
* *hanśahtõ* `hanśa+N+Sg+Ill:`
* *hanśast* `hanśa+N+Sg+Ela:`
* *hanśalõ* `hanśa+N+Sg+All:`
* *hanśal* `hanśa+N+Sg+Ade:`
* *hanśalt* `hanśa+N+Sg+Abl:`
* *hanśas* `hanśa+N+Sg+Tra:`
* *hanśaniq* `hanśa+N+Sg+Ter:`
* *hanśaldaq* `hanśa+N+Sg+Abe:`
* *hanśagaq* `hanśa+N+Sg+Com:`
* *hanśaq* `hanśa+N+Pl+Nom:`
* *hanśasit* `hanśa+N+Pl+Par:`
* *hanśadõhe* `hanśa+N+Pl+Ill:`
* *hanśadõst* `hanśa+N+Pl+Ela:`
* *hanśadõlõ* `hanśa+N+Pl+All:`
* *hanśadõl* `hanśa+N+Pl+Ade:`
* *hanśadõlt* `hanśa+N+Pl+Abl:`
* *hanśadõs* `hanśa+N+Pl+Tra:`
* *hanśadõniq* `hanśa+N+Pl+Ter:`
* *hanśadõldaq* `hanśa+N+Pl+Abe:`
* *hanśadõgaq* `hanśa+N+Pl+Com:`



in d


 LEXICON NMN_1HERRAE  1 herrä:herrä

*Noun 01 herrä examples:*
* *herrä* `herrä+N+Sg+Nom:`
* *herrät* `herrä+N+Sg+Par:`
* *herrähte* `herrä+N+Sg+Ill:`
* *herräst* `herrä+N+Sg+Ela:`
* *herräle* `herrä+N+Sg+All:`
* *herräl* `herrä+N+Sg+Ade:`
* *herrält* `herrä+N+Sg+Abl:`
* *herräs* `herrä+N+Sg+Tra:`
* *herräniq* `herrä+N+Sg+Ter:`
* *herräldäq* `herrä+N+Sg+Abe:`
* *herrägaq* `herrä+N+Sg+Com:`
* *herräq* `herrä+N+Pl+Nom:`
* *herräsit* `herrä+N+Pl+Par:`
* *herrädehe* `herrä+N+Pl+Ill:`
* *herrädest* `herrä+N+Pl+Ela:`
* *herrädele* `herrä+N+Pl+All:`
* *herrädel* `herrä+N+Pl+Ade:`
* *herrädelt* `herrä+N+Pl+Abl:`
* *herrädes* `herrä+N+Pl+Tra:`
* *herrädeniq* `herrä+N+Pl+Ter:`
* *herrädeldäq* `herrä+N+Pl+Abe:`
* *herrädegaq* `herrä+N+Pl+Com:`



in d


* Yaml: **suhvli**



* Yaml: **kerge**



 LEXICON NMN_3PERAEDUE  perädü:perädü
* Yaml: **A-peraedue3** same as aladu


 LEXICON NMN_3ALADU  aladu:aladu

*Noun 03 aladu examples:*
* *aladu* `aladu+A+Sg+Nom:`
* *alatut* `aladu+A+Sg+Par:`
* *alatuhe* `aladu+A+Sg+Ill:`
* *alatuid* `aladu+A+Pl+Par:`
* *alatuihe* `aladu+A+Pl+Ill:`
* *alatuilõ* `aladu+A+Pl+All:`
* *alatumb* `aladu+A+Comp+Sg+Nom:`

* Yaml: **A-aladu3**



*Noun 04 tervüs examples:*
* *tervüs* `tervüs+N+Sg+Nom:`
* *tervüst* `tervüs+N+Sg+Par:`
* *tervüste* `tervüs+N+Sg+Ill:`
* *tervüsest* `tervüs+N+Sg+Ela:`
* *tervüsele* `tervüs+N+Sg+All:`
* *tervüsel* `tervüs+N+Sg+Ade:`
* *tervüselt* `tervüs+N+Sg+Abl:`
* *tervüses* `tervüs+N+Sg+Tra:`
* *tervüseniq* `tervüs+N+Sg+Ter:`
* *tervüseldäq* `tervüs+N+Sg+Abe:`
* *tervüsegaq* `tervüs+N+Sg+Com:`
* *tervüseq* `tervüs+N+Pl+Nom:`
* *tervüisi* `tervüs+N+Pl+Par:`
* *tervüisihe* `tervüs+N+Pl+Ill:`
* *tervüisist* `tervüs+N+Pl+Ela:`
* *tervüisile* `tervüs+N+Pl+All:`
* *tervüisil* `tervüs+N+Pl+Ade:`
* *tervüisilt* `tervüs+N+Pl+Abl:`
* *tervüisis* `tervüs+N+Pl+Tra:`
* *tervüisiniq* `tervüs+N+Pl+Ter:`
* *tervüisildäq* `tervüs+N+Pl+Abe:`
* *tervüisigaq* `tervüs+N+Pl+Com:`




 * +Use/NG+Err/Orth:%^VowRM%^CnsRM%>i Harm-Neutr_PL-GEN_dE ;  tervide
 * +Use/NG+Err/Orth:%^VowRM%^CnsRM%>i PL-ILL_he ;  tervihe

 * **LEXICON NMN_4AINUS ** Types 4, 8, 17

*Noun 04 examples:*
* *ainus* `ainus+A+Sg+Nom:`
* *ainut* `ainus+A+Sg+Par:`
* *ainuhe* `ainus+A+Sg+Ill:`
* *ainust* `ainus+A+Sg+Ela:`
* *ainulõ* `ainus+A+Sg+All:`
* *ainul* `ainus+A+Sg+Ade:`
* *ainult* `ainus+A+Sg+Abl:`
* *ainus* `ainus+A+Sg+Tra:`
* *ainuniq* `ainus+A+Sg+Ter:`
* *ainuldaq* `ainus+A+Sg+Abe:`
* *ainugaq* `ainus+A+Sg+Com:`
* *ainuq* `ainus+A+Pl+Nom:`
* *ainuid* `ainus+A+Pl+Par:`
* *ainuihe* `ainus+A+Pl+Ill:`
* *ainuist* `ainus+A+Pl+Ela:`
* *ainuilõ* `ainus+A+Pl+All:`
* *ainuil* `ainus+A+Pl+Ade:`
* *ainuilt* `ainus+A+Pl+Abl:`
* *ainuis* `ainus+A+Pl+Tra:`
* *ainuiniq* `ainus+A+Pl+Ter:`
* *ainuildaq* `ainus+A+Pl+Abe:`
* *ainuidõgaq* `ainus+A+Pl+Com:`
* *ainumb* `ainus+A+Comp+Sg+Nom:`

ainus:ainus
* Yaml: **A-ainus4**





 * LEXICON NMN_5OPPAJA/MAENGJAE  oppaja:oppaja

*Adjective 05 kerge examples:*
* *kerge* `kerge+A+Sg+Nom:`
* *kerget* `kerge+A+Sg+Par:`
* *kergehe* `kerge+A+Sg+Ill:`
* *kergest* `kerge+A+Sg+Ela:`
* *kergele* `kerge+A+Sg+All:`
* *kergel* `kerge+A+Sg+Ade:`
* *kergelt* `kerge+A+Sg+Abl:`
* *kerges* `kerge+A+Sg+Tra:`
* *kergeniq* `kerge+A+Sg+Ter:`
* *kergeldäq* `kerge+A+Sg+Abe:`
* *kergegaq* `kerge+A+Sg+Com:`
* *kergeq* `kerge+A+Pl+Nom:`
* *kergit* `kerge+A+Pl+Par:`
* *kergihe* `kerge+A+Pl+Ill:`
* *kergist* `kerge+A+Pl+Ela:`
* *kergile* `kerge+A+Pl+All:`
* *kergil* `kerge+A+Pl+Ade:`
* *kergilt* `kerge+A+Pl+Abl:`
* *kergis* `kerge+A+Pl+Tra:`
* *kerginiq* `kerge+A+Pl+Ter:`
* *kergildäq* `kerge+A+Pl+Abe:`
* *kergidegaq* `kerge+A+Pl+Com:`

* Yaml: **N-oppaja5, kerge5**


 * LEXICON NMN_6MAKW/HELLE  makõ:ma%{kØ%}kõ

*Adjective (6) tikõ 'eng /est /fin' - full paradigm: Noun - tikõ examples:*
* *tikõ:* `tikõ+A+Sg+Nom`
* *tikõ:* `tikõ+A+Sg+Gen`
* *tikõt:* `tikõ+A+Sg+Par`
* *tikkõhe:* `tikõ+A+Sg+Ill`
* *tikkidõ:* `tikõ+A+Pl+Gen`
* *tikkit:* `tikõ+A+Pl+Par`
* *tikkihe:* `tikõ+A+Pl+Ill`
* *tikkilõ:* `tikõ+A+Pl+All`




*Noun 07 füüsiga examples:*
* *füüsiga* `füüsiga+N+Sg+Nom:`
* *füüsikat* `füüsiga+N+Sg+Par:`
* *füüsikahe* `füüsiga+N+Sg+Ill:`
* *füüsikast* `füüsiga+N+Sg+Ela:`
* *füüsikalõ* `füüsiga+N+Sg+All:`
* *füüsikal* `füüsiga+N+Sg+Ade:`
* *füüsikalt* `füüsiga+N+Sg+Abl:`
* *füüsikas* `füüsiga+N+Sg+Tra:`
* *füüsikaniq* `füüsiga+N+Sg+Ter:`
* *füüsikaldaq* `füüsiga+N+Sg+Abe:`
* *füüsigagaq* `füüsiga+N+Sg+Com:`
* *füüsigaq* `füüsiga+N+Pl+Nom:`
* *füüsikit* `füüsiga+N+Pl+Par:`
* *füüsikihe* `füüsiga+N+Pl+Ill:`
* *füüsikist* `füüsiga+N+Pl+Ela:`
* *füüsikilõ* `füüsiga+N+Pl+All:`
* *füüsikil* `füüsiga+N+Pl+Ade:`
* *füüsikilt* `füüsiga+N+Pl+Abl:`
* *füüsikis* `füüsiga+N+Pl+Tra:`
* *füüsikiniq* `füüsiga+N+Pl+Ter:`
* *füüsikildaq* `füüsiga+N+Pl+Abe:`
* *füüsikidõgaq* `füüsiga+N+Pl+Com:`





*Noun 08 kask examples:*
* *kask* `kask+N+Sg+Nom:`
* *kaskat* `kask+N+Sg+Par:`
* *kaskahe* `kask+N+Sg+Ill:`
* *kaskast* `kask+N+Sg+Ela:`
* *kaskalõ* `kask+N+Sg+All:`
* *kaskal* `kask+N+Sg+Ade:`
* *kaskalt* `kask+N+Sg+Abl:`
* *kaskas* `kask+N+Sg+Tra:`
* *kaskaniq* `kask+N+Sg+Ter:`
* *kaskaldaq* `kask+N+Sg+Abe:`
* *kaskagaq* `kask+N+Sg+Com:`
* *kaskaq* `kask+N+Pl+Nom:`
* *kaskit* `kask+N+Pl+Par:`
* *kaskihe* `kask+N+Pl+Ill:`
* *kaskist* `kask+N+Pl+Ela:`
* *kaskilõ* `kask+N+Pl+All:`
* *kaskil* `kask+N+Pl+Ade:`
* *kaskilt* `kask+N+Pl+Abl:`
* *kaskis* `kask+N+Pl+Tra:`
* *kaskiniq* `kask+N+Pl+Ter:`
* *kaskildaq* `kask+N+Pl+Abe:`
* *kaskidõgaq* `kask+N+Pl+Com:`

* Yaml: **N-kask**



Secondary

kuldnõ:kuld

*Adjective 08 kuldnõ examples:*
* *kuldnõ* `kuldnõ+A+Sg+Nom:`
* *kuldsõt* `kuldnõ+A+Sg+Par:`
* *kuldsõhe* `kuldnõ+A+Sg+Ill:`
* *kuldsõl* `kuldnõ+A+Sg+Ade:`
* *kuldsõlt* `kuldnõ+A+Sg+Abl:`
* *kuldsõs* `kuldnõ+A+Sg+Tra:`
* *kuldsõniq* `kuldnõ+A+Sg+Ter:`
* *kuldsõldaq* `kuldnõ+A+Sg+Abe:`
* *kuldsõgaq* `kuldnõ+A+Sg+Com:`
* *kuldsõq* `kuldnõ+A+Pl+Nom:`
* *kuldsit* `kuldnõ+A+Pl+Par:`
* *kuldsihe* `kuldnõ+A+Pl+Ill:`
* *kuldsist* `kuldnõ+A+Pl+Ela:`
* *kuldsilõ* `kuldnõ+A+Pl+All:`
* *kuldsil* `kuldnõ+A+Pl+Ade:`
* *kuldsilt* `kuldnõ+A+Pl+Abl:`
* *kuldsis* `kuldnõ+A+Pl+Tra:`
* *kuldsiniq* `kuldnõ+A+Pl+Ter:`
* *kuldsildaq* `kuldnõ+A+Pl+Abe:`
* *kuldsidõgaq* `kuldnõ+A+Pl+Com:`

* Yaml: **N-kuldnw**



Secondary

 * LEXICON NMN_8KOLMAS/VIIES  kolmas:kolma

*Noun 08 kolmas examples:*
* *kolmas* `kolmas+N+Sg+Nom:`
* *kolmandat* `kolmas+N+Sg+Par:`
* *kolmandahe* `kolmas+N+Sg+Ill:`
* *kolmandast* `kolmas+N+Sg+Ela:`
* *kolmandalõ* `kolmas+N+Sg+All:`
* *kolmandal* `kolmas+N+Sg+Ade:`
* *kolmandalt* `kolmas+N+Sg+Abl:`
* *kolmandas* `kolmas+N+Sg+Tra:`
* *kolmandaniq* `kolmas+N+Sg+Ter:`
* *kolmandaldaq* `kolmas+N+Sg+Abe:`
* *kolmandagaq* `kolmas+N+Sg+Com:`
* *kolmandaq* `kolmas+N+Pl+Nom:`
* *kolmansidõ* `kolmas+N+Pl+Gen:`
* *kolmansit* `kolmas+N+Pl+Par:`
* *kolmansihe* `kolmas+N+Pl+Ill:`
* *kolmansist* `kolmas+N+Pl+Ela:`
* *kolmansilõ* `kolmas+N+Pl+All:`
* *kolmansil* `kolmas+N+Pl+Ade:`
* *kolmansilt* `kolmas+N+Pl+Abl:`
* *kolmansis* `kolmas+N+Pl+Tra:`
* *kolmansiniq* `kolmas+N+Pl+Ter:`
* *kolmansildaq* `kolmas+N+Pl+Abe:`
* *kolmansidõgaq* `kolmas+N+Pl+Com:`

* Yaml: **N-kuldnw**






*Noun 08 sadang examples:*
* *sadang* `sadang+N+Sg+Nom:`
* *sadangut* `sadang+N+Sg+Par:`
* *sadanguhe* `sadang+N+Sg+Ill:`
* *sadangust* `sadang+N+Sg+Ela:`
* *sadangulõ* `sadang+N+Sg+All:`
* *sadangul* `sadang+N+Sg+Ade:`
* *sadangult* `sadang+N+Sg+Abl:`
* *sadangus* `sadang+N+Sg+Tra:`
* *sadanguniq* `sadang+N+Sg+Ter:`
* *sadanguldaq* `sadang+N+Sg+Abe:`
* *sadangugaq* `sadang+N+Sg+Com:`
* *sadanguq* `sadang+N+Pl+Nom:`
* *sadangit* `sadang+N+Pl+Par:`
* *sadangihe* `sadang+N+Pl+Ill:`
* *sadangist* `sadang+N+Pl+Ela:`
* *sadangilõ* `sadang+N+Pl+All:`
* *sadangil* `sadang+N+Pl+Ade:`
* *sadangilt* `sadang+N+Pl+Abl:`
* *sadangis* `sadang+N+Pl+Tra:`
* *sadanginiq* `sadang+N+Pl+Ter:`
* *sadangildaq* `sadang+N+Pl+Abe:`
* *sadangidõgaq* `sadang+N+Pl+Com:`



Secondary


*Noun 08 tuhat examples:*
* *tuhat* `tuhat+N+Sg+Nom:`
* *tuhandõt* `tuhat+N+Sg+Par:`
* *tuhandõhe* `tuhat+N+Sg+Ill:`
* *tuhandõst* `tuhat+N+Sg+Ela:`
* *tuhandõlõ* `tuhat+N+Sg+All:`
* *tuhandõl* `tuhat+N+Sg+Ade:`
* *tuhandõlt* `tuhat+N+Sg+Abl:`
* *tuhandõs* `tuhat+N+Sg+Tra:`
* *tuhandõniq* `tuhat+N+Sg+Ter:`
* *tuhandõldaq* `tuhat+N+Sg+Abe:`
* *tuhandõgaq* `tuhat+N+Sg+Com:`
* *tuhandõq* `tuhat+N+Pl+Nom:`
* *tuhandidõ* `tuhat+N+Pl+Gen:`
* *tuhandit* `tuhat+N+Pl+Par:`
* *tuhandihe* `tuhat+N+Pl+Ill:`
* *tuhandist* `tuhat+N+Pl+Ela:`
* *tuhandilõ* `tuhat+N+Pl+All:`
* *tuhandil* `tuhat+N+Pl+Ade:`
* *tuhandilt* `tuhat+N+Pl+Abl:`
* *tuhandis* `tuhat+N+Pl+Tra:`
* *tuhandiniq* `tuhat+N+Pl+Ter:`
* *tuhandildaq* `tuhat+N+Pl+Abe:`
* *tuhandidõgaq* `tuhat+N+Pl+Com:`




*Noun 08 dollaŕ examples:*
* *dollaŕ* `dollaŕ+N+Sg+Nom:`
* *dollarit* `dollaŕ+N+Sg+Par:`
* *dollarihe* `dollaŕ+N+Sg+Ill:`
* *dollarist* `dollaŕ+N+Sg+Ela:`
* *dollarilõ* `dollaŕ+N+Sg+All:`
* *dollaril* `dollaŕ+N+Sg+Ade:`
* *dollarilt* `dollaŕ+N+Sg+Abl:`
* *dollaris* `dollaŕ+N+Sg+Tra:`
* *dollariniq* `dollaŕ+N+Sg+Ter:`
* *dollarildaq* `dollaŕ+N+Sg+Abe:`
* *dollarigaq* `dollaŕ+N+Sg+Com:`
* *dollariq* `dollaŕ+N+Pl+Nom:`
* *dollaridõ* `dollaŕ+N+Pl+Gen:`
* *dollarit* `dollaŕ+N+Pl+Par:`
* *dollarihe* `dollaŕ+N+Pl+Ill:`
* *dollarist* `dollaŕ+N+Pl+Ela:`
* *dollarilõ* `dollaŕ+N+Pl+All:`
* *dollaril* `dollaŕ+N+Pl+Ade:`
* *dollarilt* `dollaŕ+N+Pl+Abl:`
* *dollaris* `dollaŕ+N+Pl+Tra:`
* *dollariniq* `dollaŕ+N+Pl+Ter:`
* *dollarildaq* `dollaŕ+N+Pl+Abe:`
* *dollaridõgaq* `dollaŕ+N+Pl+Com:`




Secondary


*Noun 10 aastak  examples:*
* *aastak:* `aastak+N+Sg+Nom`
* *aastaga:* `aastak+N+Sg+Gen`
* *aastakat:* `aastak+N+Sg+Par`
* *aastakahe:* `aastak+N+Sg+Ill`
* *aastakan:* `aastak+N+Sg+Ine`
* *aastakast:* `aastak+N+Sg+Ela`
* *aastakalõ:* `aastak+N+Sg+All`
* *aastakal:* `aastak+N+Sg+Ade`
* *aastakalt:* `aastak+N+Sg+Abl`
* *aastakas:* `aastak+N+Sg+Tra`
* *aastakaniq:* `aastak+N+Sg+Ter`
* *aastakaldaq:* `aastak+N+Sg+Abe`
* *aastagagaq:* `aastak+N+Sg+Com`
* *aastagaq:* `aastak+N+Pl+Nom`
* *aastakidõ:* `aastak+N+Pl+Gen`
* *aastakit:* `aastak+N+Pl+Par`
* *aastakihe:* `aastak+N+Pl+Ill`
* *aastakin:* `aastak+N+Pl+Ine`
* *aastakist:* `aastak+N+Pl+Ela`
* *aastakilõ:* `aastak+N+Pl+All`
* *aastakil:* `aastak+N+Pl+Ade`
* *aastakilt:* `aastak+N+Pl+Abl`
* *aastakis:* `aastak+N+Pl+Tra`
* *aastakiniq:* `aastak+N+Pl+Ter`
* *aastakildaq:* `aastak+N+Pl+Abe`
* *aastakidõgaq:* `aastak+N+Pl+Com`
**N-hwrak10**



 * **LEXICON NMN_36RAMM/SILM ** silm:silm

*Noun 36 silmä ämm examples:*
* *ämm* `ämm+N+Sg+Nom:`
* *ämmä* `ämm+N+Sg+Par:`
* *ämmä* `ämm+N+Sg+Ill:`
* *ämmäst* `ämm+N+Sg+Ela:`
* *ämmäle* `ämm+N+Sg+All:`
* *ämmäl* `ämm+N+Sg+Ade:`
* *ämmält* `ämm+N+Sg+Abl:`
* *ämmäs* `ämm+N+Sg+Tra:`
* *ämmäniq* `ämm+N+Sg+Ter:`
* *ämmäldäq* `ämm+N+Sg+Abe:`
* *ämmägaq* `ämm+N+Sg+Com:`
* *ämmäq* `ämm+N+Pl+Nom:`
* *ämmi* `ämm+N+Pl+Par:`
* *ämmihe* `ämm+N+Pl+Ill:`
* *ämmist* `ämm+N+Pl+Ela:`
* *ämmile* `ämm+N+Pl+All:`
* *ämmil* `ämm+N+Pl+Ade:`
* *ämmilt* `ämm+N+Pl+Abl:`
* *ämmis* `ämm+N+Pl+Tra:`
* *ämminiq* `ämm+N+Pl+Ter:`
* *ämmildäq* `ämm+N+Pl+Abe:`
* *ämmigaq* `ämm+N+Pl+Com:`

* Yaml: **N-silm36**
gradation No, vowelHarmony Front



Secondary




Secondary

 * **LEXICON NMN_36NJUKR/LAEHK ** lähk:läh%{kØ%}

*Noun 36 lähk examples:*
* *lähk* `lähk+N+Sg+Nom:`
* *lähkä* `lähk+N+Sg+Par:`
* *lähkä* `lähk+N+Sg+Ill:`
* *lähäst* `lähk+N+Sg+Ela:`
* *lähäle* `lähk+N+Sg+All:`
* *lähäl* `lähk+N+Sg+Ade:`
* *lähält* `lähk+N+Sg+Abl:`
* *lähäs* `lähk+N+Sg+Tra:`
* *lähäniq* `lähk+N+Sg+Ter:`
* *lähäldäq* `lähk+N+Sg+Abe:`
* *lähägaq* `lähk+N+Sg+Com:`
* *lähäq* `lähk+N+Pl+Nom:`
* *lähki* `lähk+N+Pl+Par:`
* *lähkihe* `lähk+N+Pl+Ill:`
* *lähist* `lähk+N+Pl+Ela:`
* *lähile* `lähk+N+Pl+All:`
* *lähil* `lähk+N+Pl+Ade:`
* *lähilt* `lähk+N+Pl+Abl:`
* *lähis* `lähk+N+Pl+Tra:`
* *lähiniq* `lähk+N+Pl+Ter:`
* *lähildäq* `lähk+N+Pl+Abe:`
* *lähkigaq* `lähk+N+Pl+Com:`

* Yaml: **N-lähk36**
gradation Yes, vowelHarmony Front



Secondary


Secondary

 LEXICON NMN_9KIPWN1/ELLAEI  kipõń:kipõń fixme 2016-08-27
* Yaml: **N-kipwnj**
 LEXICON NMN_9KIPWN1/VETEL1  kipõń:ki%{pb%}õ%{nń%}

*Noun 09 kipõń examples:*
* *kipõń* `kipõń+N+Sg+Nom:`
* *kibõnat* `kipõń+N+Sg+Par:`
* *kibõnahe* `kipõń+N+Sg+Ill:`
* *kibõnast* `kipõń+N+Sg+Ela:`
* *kibõnalõ* `kipõń+N+Sg+All:`
* *kibõnal* `kipõń+N+Sg+Ade:`
* *kibõnalt* `kipõń+N+Sg+Abl:`
* *kibõnas* `kipõń+N+Sg+Tra:`
* *kibõnaniq* `kipõń+N+Sg+Ter:`
* *kibõnaldaq* `kipõń+N+Sg+Abe:`
* *kibõnagaq* `kipõń+N+Sg+Com:`
* *kibõnaq* `kipõń+N+Pl+Nom:`
* *kibõnit* `kipõń+N+Pl+Par:`
* *kibõnihe* `kipõń+N+Pl+Ill:`
* *kibõnist* `kipõń+N+Pl+Ela:`
* *kibõnilõ* `kipõń+N+Pl+All:`
* *kibõnil* `kipõń+N+Pl+Ade:`
* *kibõnilt* `kipõń+N+Pl+Abl:`
* *kibõnis* `kipõń+N+Pl+Tra:`
* *kibõniniq* `kipõń+N+Pl+Ter:`
* *kibõnildaq* `kipõń+N+Pl+Abe:`
* *kibõnidõgaq* `kipõń+N+Pl+Com:`

* Yaml: **N-kipwnj**



 LEXICON NMN_9ALLAS1/SINNEL1  allaś:allas
* Yaml: **N-kipwnj**



 LEXICON NMN_9TUKWV/VERREV  tukõv:tu%{kg%}õv

*Adjective 09 tukõv examples:*
* *tukõv* `tukõv+A+Sg+Nom:`
* *tugõvat* `tukõv+A+Sg+Par:`
* *tugõvahe* `tukõv+A+Sg+Ill:`
* *tugõvast* `tukõv+A+Sg+Ela:`
* *tugõvale* `tukõv+A+Sg+All:`
* *tugõval* `tukõv+A+Sg+Ade:`
* *tugõvalt* `tukõv+A+Sg+Abl:`
* *tugõvas* `tukõv+A+Sg+Tra:`
* *tugõvaniq* `tukõv+A+Sg+Ter:`
* *tugõvaldaq* `tukõv+A+Sg+Abe:`
* *tugõvagaq* `tukõv+A+Sg+Com:`
* *tugõjaq* `tukõv+A+Pl+Nom:`
* *tugõjit* `tukõv+A+Pl+Par:`
* *tugõjihõ* `tukõv+A+Pl+Ill:`
* *tugõjist* `tukõv+A+Pl+Ela:`
* *tugõjilõ* `tukõv+A+Pl+All:`
* *tugõjil* `tukõv+A+Pl+Ade:`
* *tugõjilt* `tukõv+A+Pl+Abl:`
* *tugõjis* `tukõv+A+Pl+Tra:`
* *tugõjiniq* `tukõv+A+Pl+Ter:`
* *tugõjildaq* `tukõv+A+Pl+Abe:`
* *tugõjidegaq* `tukõv+A+Pl+Com:`

* Yaml: **N-tukwv**



 LEXICON NMN_9SALLAI/ELLAEI  elläi:e%{lØ%}lä%{ij%}

*Noun 09 elläi examples:*
* *elläi* `elläi+N+Sg+Nom:`
* *eläjät* `elläi+N+Sg+Par:`
* *eläjähe* `elläi+N+Sg+Ill:`
* *eläjäst* `elläi+N+Sg+Ela:`
* *eläjäle* `elläi+N+Sg+All:`
* *eläjäl* `elläi+N+Sg+Ade:`
* *eläjält* `elläi+N+Sg+Abl:`
* *eläjäs* `elläi+N+Sg+Tra:`
* *eläjäniq* `elläi+N+Sg+Ter:`
* *eläjäldäq* `elläi+N+Sg+Abe:`
* *eläjägaq* `elläi+N+Sg+Com:`
* *eläjäq* `elläi+N+Pl+Nom:`
* *eläjit* `elläi+N+Pl+Par:`
* *eläjihe* `elläi+N+Pl+Ill:`
* *eläjist* `elläi+N+Pl+Ela:`
* *eläjile* `elläi+N+Pl+All:`
* *eläjil* `elläi+N+Pl+Ade:`
* *eläjilt* `elläi+N+Pl+Abl:`
* *eläjis* `elläi+N+Pl+Tra:`
* *eläjiniq* `elläi+N+Pl+Ter:`
* *eläjildäq* `elläi+N+Pl+Abe:`
* *eläjidegaq* `elläi+N+Pl+Com:`

* Yaml: **N-ellaei9**


SHOULD THIS BE HERE, c.f. yaml


 LEXICON NMN_9TAHHE/HERRE  tahhe:ta%{hØ%}he

*Noun 09 tahhe examples:*
* *tahhe* `tahhe+N+Sg+Nom:`
* *tahehet* `tahhe+N+Sg+Par:`
* *tahehehe* `tahhe+N+Sg+Ill:`
* *tahehest* `tahhe+N+Sg+Ela:`
* *tahehelõ* `tahhe+N+Sg+All:`
* *tahehel* `tahhe+N+Sg+Ade:`
* *tahehelt* `tahhe+N+Sg+Abl:`
* *tahehes* `tahhe+N+Sg+Tra:`
* *taheheniq* `tahhe+N+Sg+Ter:`
* *taheheldaq* `tahhe+N+Sg+Abe:`
* *tahehegaq* `tahhe+N+Sg+Com:`
* *taheheq* `tahhe+N+Pl+Nom:`
* *tahehidõ* `tahhe+N+Pl+Gen:`
* *tahehit* `tahhe+N+Pl+Par:`
* *tahehihe* `tahhe+N+Pl+Ill:`
* *tahehist* `tahhe+N+Pl+Ela:`
* *tahehilõ* `tahhe+N+Pl+All:`
* *tahehil* `tahhe+N+Pl+Ade:`
* *tahehilt* `tahhe+N+Pl+Abl:`
* *tahehis* `tahhe+N+Pl+Tra:`
* *tahehiniq* `tahhe+N+Pl+Ter:`
* *tahehildaq* `tahhe+N+Pl+Abe:`
* *tahehidõgaq* `tahhe+N+Pl+Com:`
* Yaml: **N-kipwnj**



 LEXICON NMN_9VILLW/XX  villõ:vi%{lØ%}lõ

*Noun 09 villõ examples:*
* *villõ* `villõ+N+Sg+Nom:`
* *vilõhõt* `villõ+N+Sg+Par:`
* *vilõhõhe* `villõ+N+Sg+Ill:`
* *vilõhõst* `villõ+N+Sg+Ela:`
* *vilõhõlõ* `villõ+N+Sg+All:`
* *vilõhõl* `villõ+N+Sg+Ade:`
* *vilõhõlt* `villõ+N+Sg+Abl:`
* *vilõhõs* `villõ+N+Sg+Tra:`
* *vilõhõniq* `villõ+N+Sg+Ter:`
* *vilõhõldaq* `villõ+N+Sg+Abe:`
* *vilõhõgaq* `villõ+N+Sg+Com:`
* *vilõhõq* `villõ+N+Pl+Nom:`
* *vilõhidõ* `villõ+N+Pl+Gen:`
* *vilõhit* `villõ+N+Pl+Par:`
* *vilõhihe* `villõ+N+Pl+Ill:`
* *vilõhist* `villõ+N+Pl+Ela:`
* *vilõhilõ* `villõ+N+Pl+All:`
* *vilõhil* `villõ+N+Pl+Ade:`
* *vilõhilt* `villõ+N+Pl+Abl:`
* *vilõhis* `villõ+N+Pl+Tra:`
* *vilõhiniq* `villõ+N+Pl+Ter:`
* *vilõhildaq* `villõ+N+Pl+Abe:`
* *vilõhidõgaq* `villõ+N+Pl+Com:`
* Yaml: **N-kipwnj**



LEXICON NMN_10HWRAK   * @OCDE@ hõrak:hõrak

*Noun 10 hõrak  examples:*
* *hõrak:* `hõrak+N+Sg+Nom`
* *hõraga:* `hõrak+N+Sg+Gen`
* *hõrakat:* `hõrak+N+Sg+Par`
* *hõrakahe:* `hõrak+N+Sg+Ill`
* *hõrakan:* `hõrak+N+Sg+Ine`
* *hõrakast:* `hõrak+N+Sg+Ela`
* *hõrakalõ:* `hõrak+N+Sg+All`
* *hõrakal:* `hõrak+N+Sg+Ade`
* *hõrakalt:* `hõrak+N+Sg+Abl`
* *hõrakas:* `hõrak+N+Sg+Tra`
* *hõrakaniq:* `hõrak+N+Sg+Ter`
* *hõrakaldaq:* `hõrak+N+Sg+Abe`
* *hõragagaq:* `hõrak+N+Sg+Com`
* *hõragaq:* `hõrak+N+Pl+Nom`
* *hõrakidõ:* `hõrak+N+Pl+Gen`
* *hõrakit:* `hõrak+N+Pl+Par`
* *hõrakihe:* `hõrak+N+Pl+Ill`
* *hõrakin:* `hõrak+N+Pl+Ine`
* *hõrakist:* `hõrak+N+Pl+Ela`
* *hõrakilõ:* `hõrak+N+Pl+All`
* *hõrakil:* `hõrak+N+Pl+Ade`
* *hõrakilt:* `hõrak+N+Pl+Abl`
* *hõrakis:* `hõrak+N+Pl+Tra`
* *hõrakiniq:* `hõrak+N+Pl+Ter`
* *hõrakildaq:* `hõrak+N+Pl+Abe`
* *hõrakidõgaq:* `hõrak+N+Pl+Com`
**N-hwrak10**




*Noun 10 ameeriga  examples:*
* *ameeriga:* `ameeriga+N+Sg+Nom`
* *ameeriga:* `ameeriga+N+Sg+Gen`
* *ameerikat:* `ameeriga+N+Sg+Par`
* *ameerikahe:* `ameeriga+N+Sg+Ill`
* *ameerikan:* `ameeriga+N+Sg+Ine`
* *ameerikast:* `ameeriga+N+Sg+Ela`
* *ameerikalõ:* `ameeriga+N+Sg+All`
* *ameerikal:* `ameeriga+N+Sg+Ade`
* *ameerikalt:* `ameeriga+N+Sg+Abl`
* *ameerikas:* `ameeriga+N+Sg+Tra`
* *ameerikaniq:* `ameeriga+N+Sg+Ter`
* *ameerikaldaq:* `ameeriga+N+Sg+Abe`
* *ameerigagaq:* `ameeriga+N+Sg+Com`
* *ameerigaq:* `ameeriga+N+Pl+Nom`
* *ameerikidõ:* `ameeriga+N+Pl+Gen`
* *ameerikit:* `ameeriga+N+Pl+Par`
* *ameerikihe:* `ameeriga+N+Pl+Ill`
* *ameerikin:* `ameeriga+N+Pl+Ine`
* *ameerikist:* `ameeriga+N+Pl+Ela`
* *ameerikilõ:* `ameeriga+N+Pl+All`
* *ameerikil:* `ameeriga+N+Pl+Ade`
* *ameerikilt:* `ameeriga+N+Pl+Abl`
* *ameerikis:* `ameeriga+N+Pl+Tra`
* *ameerikiniq:* `ameeriga+N+Pl+Ter`
* *ameerikildaq:* `ameeriga+N+Pl+Abe`
* *ameerikidõgaq:* `ameeriga+N+Pl+Com`






LEXICON NMN_10HAIDAK/ESAEK   * @OCDE@ haidak:haida%{kg%}
Noun (10) esäk
* *esäk:* `esäk+N+Sg+Nom`
* *esägu:* `esäk+N+Sg+Gen`
* *esäkut:* `esäk+N+Sg+Par`
* *esäkuhe:* `esäk+N+Sg+Ill`
* *esäkun:* `esäk+N+Sg+Ine`
* *esäkust:* `esäk+N+Sg+Ela`
* *esäkulõ:* `esäk+N+Sg+All`
* *esäkul:* `esäk+N+Sg+Ade`
* *esäkult:* `esäk+N+Sg+Abl`
* *esäkus:* `esäk+N+Sg+Tra`
* *esäkuniq:* `esäk+N+Sg+Ter`
* *esäkuldaq:* `esäk+N+Sg+Abe`
* *esäkugaq:* `esäk+N+Sg+Com`
* *esäguq:* `esäk+N+Pl+Nom`
* *esäkide:* `esäk+N+Pl+Gen`
* *esäkit:* `esäk+N+Pl+Par`
* *esäkihe:* `esäk+N+Pl+Ill`
* *esäkin:* `esäk+N+Pl+Ine`
* *esäkist:* `esäk+N+Pl+Ela`
* *esäkile:* `esäk+N+Pl+All`
* *esäkil:* `esäk+N+Pl+Ade`
* *esäkilt:* `esäk+N+Pl+Abl`
* *esäkis:* `esäk+N+Pl+Tra`
* *esäkiniq:* `esäk+N+Pl+Ter`
* *esäkildäq:* `esäk+N+Pl+Abe`
* *esäkidegaq:* `esäk+N+Pl+Com`
**N-hwrak10**


*esäk examples:*
* *esäk:* `esäk+N+Sg+Nom`
* *esägu:* `esäk+N+Sg+Gen`
* *esäkut:* `esäk+N+Sg+Par`
* *esäkuhe:* `esäk+N+Sg+Ill`
* *esäkun:* `esäk+N+Sg+Ine`
* *esäkust:* `esäk+N+Sg+Ela`
* *esäkulõ:* `esäk+N+Sg+All`
* *esäkul:* `esäk+N+Sg+Ade`
* *esäkult:* `esäk+N+Sg+Abl`
* *esäkus:* `esäk+N+Sg+Tra`
* *esäkuniq:* `esäk+N+Sg+Ter`
* *esäkuldaq:* `esäk+N+Sg+Abe`
* *esäkugaq:* `esäk+N+Sg+Com`
* *esäguq:* `esäk+N+Pl+Nom`
* *esäkide:* `esäk+N+Pl+Gen`
* *esäkit:* `esäk+N+Pl+Par`
* *esäkihe:* `esäk+N+Pl+Ill`
* *esäkin:* `esäk+N+Pl+Ine`
* *esäkist:* `esäk+N+Pl+Ela`
* *esäkile:* `esäk+N+Pl+All`
* *esäkil:* `esäk+N+Pl+Ade`
* *esäkilt:* `esäk+N+Pl+Abl`
* *esäkis:* `esäk+N+Pl+Tra`
* *esäkiniq:* `esäk+N+Pl+Ter`
* *esäkildäq:* `esäk+N+Pl+Abe`
* *esäkidegaq:* `esäk+N+Pl+Com`


*Noun 10 vidrik  examples:*
* *vidriku:* `vidrik+N+Sg+Nom`
* *hõraku:* `vidrik+N+Sg+Gen`
* *vidrikut:* `vidrik+N+Sg+Par`
* *vidrikuhe:* `vidrik+N+Sg+Ill`
* *vidrikun:* `vidrik+N+Sg+Ine`
* *vidrikust:* `vidrik+N+Sg+Ela`
* *vidrikulõ:* `vidrik+N+Sg+All`
* *vidrikul:* `vidrik+N+Sg+Ade`
* *vidrikult:* `vidrik+N+Sg+Abl`
* *vidrikus:* `vidrik+N+Sg+Tra`
* *vidrikuniq:* `vidrik+N+Sg+Ter`
* *vidrikuldaq:* `vidrik+N+Sg+Abe`
* *hõrakugaq:* `vidrik+N+Sg+Com`
* *vidrikuq:* `vidrik+N+Pl+Nom`
* *vidrikidõ:* `vidrik+N+Pl+Gen`
* *vidrikit:* `vidrik+N+Pl+Par`
* *vidrikihe:* `vidrik+N+Pl+Ill`
* *vidrikin:* `vidrik+N+Pl+Ine`
* *vidrikist:* `vidrik+N+Pl+Ela`
* *vidrikilõ:* `vidrik+N+Pl+All`
* *vidrikil:* `vidrik+N+Pl+Ade`
* *vidrikilt:* `vidrik+N+Pl+Abl`
* *vidrikis:* `vidrik+N+Pl+Tra`
* *vidrikiniq:* `vidrik+N+Pl+Ter`
* *vidrikildaq:* `vidrik+N+Pl+Abe`
* *vidrikidõgaq:* `vidrik+N+Pl+Com`
vowel_harmony: BACK and FRONT
gradation: no
**N-vidrik10**


LEXICON NMN_10AABITS/HEERITS   * @OCDE@ aabits:aabi%{td%}s

*Noun 10 aabits  examples:*
* *aabits:* `aabits+N+Sg+Nom`
* *aabidsa:* `aabits+N+Sg+Gen`
* *aabitsat:* `aabits+N+Sg+Par`
* *aabitsahe:* `aabits+N+Sg+Ill`
* *aabitsan:* `aabits+N+Sg+Ine`
* *aabitsast:* `aabits+N+Sg+Ela`
* *aabitsalõ:* `aabits+N+Sg+All`
* *aabitsal:* `aabits+N+Sg+Ade`
* *aabitsalt:* `aabits+N+Sg+Abl`
* *aabitsas:* `aabits+N+Sg+Tra`
* *aabitsaniq:* `aabits+N+Sg+Ter`
* *aabitsaldaq:* `aabits+N+Sg+Abe`
* *aabidsagaq:* `aabits+N+Sg+Com`
* *aabidsaq:* `aabits+N+Pl+Nom`
* *aabitsidõ:* `aabits+N+Pl+Gen`
* *aabitsit:* `aabits+N+Pl+Par`
* *aabitsihe:* `aabits+N+Pl+Ill`
* *aabitsin:* `aabits+N+Pl+Ine`
* *aabitsist:* `aabits+N+Pl+Ela`
* *aabitsilõ:* `aabits+N+Pl+All`
* *aabitsil:* `aabits+N+Pl+Ade`
* *aabitsilt:* `aabits+N+Pl+Abl`
* *aabitsis:* `aabits+N+Pl+Tra`
* *aabitsiniq:* `aabits+N+Pl+Ter`
* *aabitsildaq:* `aabits+N+Pl+Abe`
* *aabitsidõgaq:* `aabits+N+Pl+Com`
**N-hwrak10**


vowel_harmony: ONLY FRONT
**N-esaek10**


**N-hwrak10**

*Noun 10 aadrõś  examples:*
* *aadrõś:* `aadrõś+N+Sg+Nom`
* *aadrõsi:* `aadrõś+N+Sg+Gen`
* *aadrõssit:* `aadrõś+N+Sg+Par`
* *aadrõssihe:* `aadrõś+N+Sg+Ill`
* *aadrõsin:* `aadrõś+N+Sg+Ine`
* *aadrõsist:* `aadrõś+N+Sg+Ela`
* *aadrõsilõ:* `aadrõś+N+Sg+All`
* *aadrõsil:* `aadrõś+N+Sg+Ade`
* *aadrõsilt:* `aadrõś+N+Sg+Abl`
* *aadrõsis:* `aadrõś+N+Sg+Tra`
* *aadrõsiniq:* `aadrõś+N+Sg+Ter`
* *aadrõsildaq:* `aadrõś+N+Sg+Abe`
* *aadrõsigaq:* `aadrõś+N+Sg+Com`
* *aadrõsiq:* `aadrõś+N+Pl+Nom`
* *aadrõssidõ:* `aadrõś+N+Pl+Gen`
* *aadrõssit:* `aadrõś+N+Pl+Par`
* *aadrõssihe:* `aadrõś+N+Pl+Ill`
* *aadrõssin:* `aadrõś+N+Pl+Ine`
* *aadrõssist:* `aadrõś+N+Pl+Ela`
* *aadrõssilõ:* `aadrõś+N+Pl+All`
* *aadrõssil:* `aadrõś+N+Pl+Ade`
* *aadrõssilt:* `aadrõś+N+Pl+Abl`
* *aadrõssis:* `aadrõś+N+Pl+Tra`
* *aadrõssiniq:* `aadrõś+N+Pl+Ter`
* *aadrõssildaq:* `aadrõś+N+Pl+Abe`
* *aadrõssidõgaq:* `aadrõś+N+Pl+Com`


LEXICON NMN_10AMMAT1   * @OCDE@ ammat́:amma%{tt́d%}

*Noun 10 ammat́ examples:*
* *ammat́:* `ammat́+N+Sg+Nom`
* *ammadi:* `ammat́+N+Sg+Gen`
* *ammatit:* `ammat́+N+Sg+Par`
* *ammatihe:* `ammat́+N+Sg+Ill`
* *ammadin:* `ammat́+N+Sg+Ine`
* *ammadist:* `ammat́+N+Sg+Ela`
* *ammadilõ:* `ammat́+N+Sg+All`
* *ammadil:* `ammat́+N+Sg+Ade`
* *ammadilt:* `ammat́+N+Sg+Abl`
* *ammadis:* `ammat́+N+Sg+Tra`
* *ammadiniq:* `ammat́+N+Sg+Ter`
* *ammadildaq:* `ammat́+N+Sg+Abe`
* *ammadigaq:* `ammat́+N+Sg+Com`
* *ammadiq:* `ammat́+N+Pl+Nom`
* *ammatidõ:* `ammat́+N+Pl+Gen`
* *ammatit:* `ammat́+N+Pl+Par`
* *ammatihe:* `ammat́+N+Pl+Ill`
* *ammatin:* `ammat́+N+Pl+Ine`
* *ammatist:* `ammat́+N+Pl+Ela`
* *ammatilõ:* `ammat́+N+Pl+All`
* *ammatil:* `ammat́+N+Pl+Ade`
* *ammatilt:* `ammat́+N+Pl+Abl`
* *ammatis:* `ammat́+N+Pl+Tra`
* *ammatiniq:* `ammat́+N+Pl+Ter`
* *ammatildaq:* `ammat́+N+Pl+Abe`
* *ammatidõgaq:* `ammat́+N+Pl+Com`
**N-hwrak10**


LEXICON NMN_10HUEPAETS1   * @OCDE@ hüpätś:hüpäts
vowel_harmony: ONLY FRONT
Gradation: YES
**N-esaek10**



 LEXICON NMN_11AINWQ/KELMEQ  ainõq:ainõ

*Noun 11 ainõq examples:*
* *ainõq* `ainõq+N+Sg+Nom:`
* *ainõt* `ainõq+N+Sg+Par:`
* *ainõhe* `ainõq+N+Sg+Ill:`
* *ainõst* `ainõq+N+Sg+Ela:`
* *ainõlõ* `ainõq+N+Sg+All:`
* *ainõl* `ainõq+N+Sg+Ade:`
* *ainõlt* `ainõq+N+Sg+Abl:`
* *ainõs* `ainõq+N+Sg+Tra:`
* *ainõniq* `ainõq+N+Sg+Ter:`
* *ainõldaq* `ainõq+N+Sg+Abe:`
* *ainõgaq* `ainõq+N+Sg+Com:`
* *ainõq* `ainõq+N+Pl+Nom:`
* *ainit* `ainõq+N+Pl+Par:`
* *ainihe* `ainõq+N+Pl+Ill:`
* *ainist* `ainõq+N+Pl+Ela:`
* *ainilõ* `ainõq+N+Pl+All:`
* *ainil* `ainõq+N+Pl+Ade:`
* *ainilt* `ainõq+N+Pl+Abl:`
* *ainis* `ainõq+N+Pl+Tra:`
* *aininiq* `ainõq+N+Pl+Ter:`
* *ainildaq* `ainõq+N+Pl+Abe:`
* *ainidõgaq* `ainõq+N+Pl+Com:`
**A-ainwq11**




**A-vaih11**




 LEXICON NMN_11ANNWQ/LAETEQ  läteq:lä%{tØ%}te

*Noun 11 läteq examples:*
* *läteq* `läteq+N+Sg+Nom:`
* *lätet* `läteq+N+Sg+Par:`
* *lättehe* `läteq+N+Sg+Ill:`
* *lättest* `läteq+N+Sg+Ela:`
* *lättele* `läteq+N+Sg+All:`
* *lättel* `läteq+N+Sg+Ade:`
* *lättelt* `läteq+N+Sg+Abl:`
* *lättes* `läteq+N+Sg+Tra:`
* *lätteniq* `läteq+N+Sg+Ter:`
* *lätteldäq* `läteq+N+Sg+Abe:`
* *lättegaq* `läteq+N+Sg+Com:`
* *lätteq* `läteq+N+Pl+Nom:`
* *lättit* `läteq+N+Pl+Par:`
* *lättihe* `läteq+N+Pl+Ill:`
* *lättist* `läteq+N+Pl+Ela:`
* *lättile* `läteq+N+Pl+All:`
* *lättil* `läteq+N+Pl+Ade:`
* *lättilt* `läteq+N+Pl+Abl:`
* *lättis* `läteq+N+Pl+Tra:`
* *lättiniq* `läteq+N+Pl+Ter:`
* *lättildäq* `läteq+N+Pl+Abe:`
* *lättidegaq* `läteq+N+Pl+Com:`

**A-ainwq11**







*Noun 12 repäń examples:*
* *repäń* `repäń+N+Sg+Nom:`
* *rebäst* `repäń+N+Sg+Par:`
* *rebäsehe* `repäń+N+Sg+Ill:`
* *rebäsest* `repäń+N+Sg+Ela:`
* *rebäsele* `repäń+N+Sg+All:`
* *rebäsel* `repäń+N+Sg+Ade:`
* *rebäselt* `repäń+N+Sg+Abl:`
* *rebäses* `repäń+N+Sg+Tra:`
* *rebäseniq* `repäń+N+Sg+Ter:`
* *rebäseldäq* `repäń+N+Sg+Abe:`
* *rebäsegaq* `repäń+N+Sg+Com:`
* *rebäseq* `repäń+N+Pl+Nom:`
* *rebäsit* `repäń+N+Pl+Par:`
* *rebäsihe* `repäń+N+Pl+Ill:`
* *rebäsist* `repäń+N+Pl+Ela:`
* *rebäsile* `repäń+N+Pl+All:`
* *rebäsil* `repäń+N+Pl+Ade:`
* *rebäsilt* `repäń+N+Pl+Abl:`
* *rebäsis* `repäń+N+Pl+Tra:`
* *rebäsiniq* `repäń+N+Pl+Ter:`
* *rebäsildäq* `repäń+N+Pl+Abe:`
* *rebäsidegaq* `repäń+N+Pl+Com:`

**N-repaenj12**



**N-repaenj12**




**N-suekues12**



**N-suekues12**

 * +Use/NG+Err/Orth:%^Pen%^WGStem%^StrGSt%^NoPAL%>õ       SG-GEN_ZERO-STEM        ;  THIS NEEDS WORK




 LEXICON NMN_13ALONW/TAEHINE  alonõ:alo

*Noun 13 alonõ examples:*
* *alonõ* `alonõ+N+Sg+Nom:`
* *alost* `alonõ+N+Sg+Par:`
* *alotsõhe* `alonõ+N+Sg+Ill:`
* *alotsõl* `alonõ+N+Sg+Ade:`
* *alotsõlt* `alonõ+N+Sg+Abl:`
* *alotsõs* `alonõ+N+Sg+Tra:`
* *alotsõniq* `alonõ+N+Sg+Ter:`
* *alotsõldaq* `alonõ+N+Sg+Abe:`
* *alotsõgaq* `alonõ+N+Sg+Com:`
* *alodsõq* `alonõ+N+Pl+Nom:`
* *alotsit* `alonõ+N+Pl+Par:`
* *alotsihe* `alonõ+N+Pl+Ill:`
* *alotsist* `alonõ+N+Pl+Ela:`
* *alotsilõ* `alonõ+N+Pl+All:`
* *alotsil* `alonõ+N+Pl+Ade:`
* *alotsilt* `alonõ+N+Pl+Abl:`
* *alotsis* `alonõ+N+Pl+Tra:`
* *alotsiniq* `alonõ+N+Pl+Ter:`
* *alotsildaq* `alonõ+N+Pl+Abe:`
* *alotsidõgaq* `alonõ+N+Pl+Com:`

**A-alonw**



 LEXICON NMN_13XX/SAEAENE  sääne:sää
**A-alonw**





 * **LEXICON NMN_14RITS1KAS/HERNEH ** ritśkas:ritśka

*Noun 14 ritśkas examples:*
* *ritśkas* `ritśkas+N+Sg+Nom:`
* *ritśka* `ritśkas+N+Sg+Gen:`
* *ritśkast* `ritśkas+N+Sg+Par:`
* *ritśkahe* `ritśkas+N+Sg+Ill:`
* *ritśkast* `ritśkas+N+Sg+Ela:`
* *ritśkalõ* `ritśkas+N+Sg+All:`
* *ritśkal* `ritśkas+N+Sg+Ade:`
* *ritśkalt* `ritśkas+N+Sg+Abl:`
* *ritśkas* `ritśkas+N+Sg+Tra:`
* *ritśkaniq* `ritśkas+N+Sg+Ter:`
* *ritśkaldaq* `ritśkas+N+Sg+Abe:`
* *ritśkagaq* `ritśkas+N+Sg+Com:`
* *ritśkaq* `ritśkas+N+Pl+Nom:`
* *ritśkit* `ritśkas+N+Pl+Par:`
* *ritśkihe* `ritśkas+N+Pl+Ill:`
* *ritśkist* `ritśkas+N+Pl+Ela:`
* *ritśkilõ* `ritśkas+N+Pl+All:`
* *ritśkil* `ritśkas+N+Pl+Ade:`
* *ritśkilt* `ritśkas+N+Pl+Abl:`
* *ritśkis* `ritśkas+N+Pl+Tra:`
* *ritśkiniq* `ritśkas+N+Pl+Ter:`
* *ritśkildaq* `ritśkas+N+Pl+Abe:`
* *ritśkidõgaq* `ritśkas+N+Pl+Com:`



 * **LEXICON NMN_14HAMMAS/IKAES ** hammas:ham%{bm%}a%{sØ%}

*Noun 14 hammas examples:*
* *hammas* `hammas+N+Sg+Nom:`
* *hammast* `hammas+N+Sg+Par:`
* *hambahe* `hammas+N+Sg+Ill:`
* *hambast* `hammas+N+Sg+Ela:`
* *hambalõ* `hammas+N+Sg+All:`
* *hambal* `hammas+N+Sg+Ade:`
* *hambalt* `hammas+N+Sg+Abl:`
* *hambas* `hammas+N+Sg+Tra:`
* *hambaniq* `hammas+N+Sg+Ter:`
* *hambaldaq* `hammas+N+Sg+Abe:`
* *hambagaq* `hammas+N+Sg+Com:`
* *hambaq* `hammas+N+Pl+Nom:`
* *hambit* `hammas+N+Pl+Par:`
* *hambihe* `hammas+N+Pl+Ill:`
* *hambist* `hammas+N+Pl+Ela:`
* *hambilõ* `hammas+N+Pl+All:`
* *hambil* `hammas+N+Pl+Ade:`
* *hambilt* `hammas+N+Pl+Abl:`
* *hambis* `hammas+N+Pl+Tra:`
* *hambiniq* `hammas+N+Pl+Ter:`
* *hambildaq* `hammas+N+Pl+Abe:`
* *hambidõgaq* `hammas+N+Pl+Com:`

Distinguished from 14RITS1KAS due to gradation
Yaml: __N-hammas_gt-norm.yaml__





*Noun 14 nummõŕ examples:*
* *nummõŕ* `nummõŕ+N+Sg+Nom:`
* *nummõrd* `nummõŕ+N+Sg+Par:`
* *numbrõhe* `nummõŕ+N+Sg+Ill:`
* *numbrõst* `nummõŕ+N+Sg+Ela:`
* *numbrõlõ* `nummõŕ+N+Sg+All:`
* *numbrõl* `nummõŕ+N+Sg+Ade:`
* *numbrõlt* `nummõŕ+N+Sg+Abl:`
* *numbrõs* `nummõŕ+N+Sg+Tra:`
* *numbrõniq* `nummõŕ+N+Sg+Ter:`
* *numbrõldaq* `nummõŕ+N+Sg+Abe:`
* *numbrõgaq* `nummõŕ+N+Sg+Com:`
* *numbrõq* `nummõŕ+N+Pl+Nom:`
* *numbrit* `nummõŕ+N+Pl+Par:`
* *numbrihe* `nummõŕ+N+Pl+Ill:`
* *numbrist* `nummõŕ+N+Pl+Ela:`
* *numbrilõ* `nummõŕ+N+Pl+All:`
* *numbril* `nummõŕ+N+Pl+Ade:`
* *numbrilt* `nummõŕ+N+Pl+Abl:`
* *numbris* `nummõŕ+N+Pl+Tra:`
* *numbriniq* `nummõŕ+N+Pl+Ter:`
* *numbrildaq* `nummõŕ+N+Pl+Abe:`
* *numbridõgaq* `nummõŕ+N+Pl+Com:`
Distinguished from 14RITS1KAS due to gradation
Yaml: __N-nummõŕ_gt-norm.yaml__




Distinguished from 14RITS1KAS due  to word final h
vowel_harmony_variant: hamõh
Yaml: __N-pereh_gt-norm.yaml__





*Noun 14 hamõh examples:*
* *hamõh* `hamõh+N+Sg+Nom:`
* *hamõht* `hamõh+N+Sg+Par:`
* *hammõhe* `hamõh+N+Sg+Ill:`
* *hammõst* `hamõh+N+Sg+Ela:`
* *hammõlõ* `hamõh+N+Sg+All:`
* *hammõl* `hamõh+N+Sg+Ade:`
* *hammõlt* `hamõh+N+Sg+Abl:`
* *hammõs* `hamõh+N+Sg+Tra:`
* *hammõniq* `hamõh+N+Sg+Ter:`
* *hammõldaq* `hamõh+N+Sg+Abe:`
* *hammõgaq* `hamõh+N+Sg+Com:`
* *hammõq* `hamõh+N+Pl+Nom:`
* *hammit* `hamõh+N+Pl+Par:`
* *hammihe* `hamõh+N+Pl+Ill:`
* *hammist* `hamõh+N+Pl+Ela:`
* *hammilõ* `hamõh+N+Pl+All:`
* *hammil* `hamõh+N+Pl+Ade:`
* *hammilt* `hamõh+N+Pl+Abl:`
* *hammis* `hamõh+N+Pl+Tra:`
* *hamminiq* `hamõh+N+Pl+Ter:`
* *hammildaq* `hamõh+N+Pl+Abe:`
* *hammidõgaq* `hamõh+N+Pl+Com:`
Distinguished from 14RITS1KAS due  to word final h
vowel_harmony_variant: pereh
Yaml: __N-hamwh_gt-norm.yaml__





*Noun 15 kotus examples:*
* *kotus* `kotus+Hom1+N+Sg+Nom:`
* *kotust* `kotus+Hom1+N+Sg+Par:`
* *kotussõhe* `kotus+Hom1+N+Sg+Ill:`
* *kotussõst* `kotus+Hom1+N+Sg+Ela:`
* *kotussõlõ* `kotus+Hom1+N+Sg+All:`
* *kotussõl* `kotus+Hom1+N+Sg+Ade:`
* *kotussõlt* `kotus+Hom1+N+Sg+Abl:`
* *kotussõs* `kotus+Hom1+N+Sg+Tra:`
* *kotussõniq* `kotus+Hom1+N+Sg+Ter:`
* *kotussõldaq* `kotus+Hom1+N+Sg+Abe:`
* *kotusõgaq* `kotus+Hom1+N+Sg+Com:`
* *kotusõq* `kotus+Hom1+N+Pl+Nom:`
* *kotussit* `kotus+Hom1+N+Pl+Par:`
* *kotussihe* `kotus+Hom1+N+Pl+Ill:`
* *kotussist* `kotus+Hom1+N+Pl+Ela:`
* *kotussilõ* `kotus+Hom1+N+Pl+All:`
* *kotussil* `kotus+Hom1+N+Pl+Ade:`
* *kotussilt* `kotus+Hom1+N+Pl+Abl:`
* *kotussis* `kotus+Hom1+N+Pl+Tra:`
* *kotussiniq* `kotus+Hom1+N+Pl+Ter:`
* *kotussildaq* `kotus+Hom1+N+Pl+Abe:`
* *kotussidõgaq* `kotus+Hom1+N+Pl+Com:`




 LEXICON NMN_16ABILINW/INEMINE  inemine:inemi abilinõ:abili
* Yaml: **N-inemine16**


 LEXICON NMN_16TSIRGUKWNW/TERAEKENE  inemine:inemi tsirgukõnõ:abili
* Yaml: **N-inemine16**




 * LEXICON NMN_17ALGUS/UETSUES  aivastus:aivastus
* Yaml: **N-aivastus18**













 LEXICON NMN_19ALOMANW/PEDAEJAENE   alomanõ:aloma
* Yaml: **A-alomanw19**



* Yaml: **N-latsj20**








* Yaml: **N-vaeitsj20**




* Yaml: **N-vaeitsj20**














 LEXICON NMN_22NAANW  naanõ:naa
* Yaml: **N-vwrokwnw22**


 LEXICON NMN_22VWROKWNW/VAEHAEKENE  vähäkene:vähäke
* Yaml: **N-vaehaekene22**


 * **LEXICON NMN_23NUUL1/KIIL1 ** nuuĺ:nool
* Yaml: **N-nuulj**



 * **LEXICON NMN_23SUUR1 ** suuŕ:suur
* Yaml: **N-suurj**



* Yaml: **N-kiilj23**




* Yaml: **N-hiirj23**





* Yaml: **N-susi24**



* Yaml: **N-susi24**



* Yaml: **N-sueaeq25**











* Yaml: **N-hepemj26**







 * **LEXICON NMN_27HAPU ** hapu:hapu
Yaml: **N-hapu27**



 * **LEXICON NMN_27KUEMMEND ** kümmend:küm



 * **LEXICON NMN_28TUETAER1 ** tütäŕ:tütär
* Yaml: **N-tuetaerj28, N-kannwl28**



* Yaml: **N-pindaer28**



* Yaml: **N-tuetaerj28, N-kannwl28**



* Yaml: **N-kannwl28**
gradation= yes



* Yaml: **N-kannwl28**
gradation= no



* Yaml: **N-pundar28**




* Yaml: **N-pää29**






 * LEXICON NMN_30MAA/TUEUE  tüü:tüü
* Yaml: **N-tueue30**










*Noun 33 igä examples:*
* *igä:* `igä+N+Sg+Nom`
* *iä:* `igä+N+Sg+Gen`
* *ikä:* `igä+N+Sg+Par`
* *ikkä:* `igä+N+Sg+Ill`
* *iän:* `igä+N+Sg+Ine`
* *iäst:* `igä+N+Sg+Ela`
* *iäle:* `igä+N+Sg+All`
* *iäl:* `igä+N+Sg+Ade`
* *iält:* `igä+N+Sg+Abl`
* *iäs:* `igä+N+Sg+Tra`
* *iäniq:* `igä+N+Sg+Ter`
* *iäldäq:* `igä+N+Sg+Abe`
* *iägaq:* `igä+N+Sg+Com`
* *iäq:* `igä+N+Pl+Nom`
* *iki:* `igä+N+Pl+Gen`
* *iki:* `igä+N+Pl+Par`
* *ikkihe:* `igä+N+Pl+Ill`
* *ikin:* `igä+N+Pl+Ine`
* *ikist:* `igä+N+Pl+Ela`
* *ikile:* `igä+N+Pl+All`
* *ikil:* `igä+N+Pl+Ade`
* *ikilt:* `igä+N+Pl+Abl`
* *ikis:* `igä+N+Pl+Tra`
* *ikiniq:* `igä+N+Pl+Ter`
* *ikildäq:* `igä+N+Pl+Abe`
* *ikigaq:* `igä+N+Pl+Com`















 * LEXICON NMN_35UMA/PESAE  pesä:pe%{sØ%}sä



nimi:nim
* Yaml: **N-nimi**



*nimi examples:*
* *nimi:* `nimi+N+Sg+Nom`
* *nime:* `nimi+N+Sg+Gen`
* *nimme:* `nimi+N+Sg+Par`
* *nimme:* `nimi+N+Sg+Ill`
* *nimen:* `nimi+N+Sg+Ine`
* *nimest:* `nimi+N+Sg+Ela`
* *nimele:* `nimi+N+Sg+All`
* *nimel:* `nimi+N+Sg+Ade`
* *nimelt:* `nimi+N+Sg+Abl`
* *nimes:* `nimi+N+Sg+Tra`
* *nimeniq:* `nimi+N+Sg+Ter`
* *nimeldäq:* `nimi+N+Sg+Abe`
* *nimegaq:* `nimi+N+Sg+Com`
* *nimeq:* `nimi+N+Pl+Nom`
* *nimmi:* `nimi+N+Pl+Gen`
* *nimmi:* `nimi+N+Pl+Par`
* *nimmihe:* `nimi+N+Pl+Ill`
* *nimin:* `nimi+N+Pl+Ine`
* *nimist:* `nimi+N+Pl+Ela`
* *nimile:* `nimi+N+Pl+All`
* *nimil:* `nimi+N+Pl+Ade`
* *nimilt:* `nimi+N+Pl+Abl`
* *nimis:* `nimi+N+Pl+Tra`
* *niminiq:* `nimi+N+Pl+Ter`
* *nimildäq:* `nimi+N+Pl+Abe`
* *nimmigaq:* `nimi+N+Pl+Com`







*särǵ examples:*
* *särǵ:* `särǵ+N+Sg+Nom`
* *säre:* `särǵ+N+Sg+Gen`
* *särge:* `särǵ+N+Sg+Par`
* *särge:* `särǵ+N+Sg+Ill`
* *sären:* `särǵ+N+Sg+Ine`
* *särest:* `särǵ+N+Sg+Ela`
* *särele:* `särǵ+N+Sg+All`
* *särel:* `särǵ+N+Sg+Ade`
* *särelt:* `särǵ+N+Sg+Abl`
* *säres:* `särǵ+N+Sg+Tra`
* *säreniq:* `särǵ+N+Sg+Ter`
* *säreldäq:* `särǵ+N+Sg+Abe`
* *säregaq:* `särǵ+N+Sg+Com`
* *säreq:* `särǵ+N+Pl+Nom`
* *särgi:* `särǵ+N+Pl+Gen`
* *särgi:* `särǵ+N+Pl+Par`
* *särgihe:* `särǵ+N+Pl+Ill`
* *särin:* `särǵ+N+Pl+Ine`
* *särist:* `särǵ+N+Pl+Ela`
* *särile:* `särǵ+N+Pl+All`
* *säril:* `särǵ+N+Pl+Ade`
* *särilt:* `särǵ+N+Pl+Abl`
* *säris:* `särǵ+N+Pl+Tra`
* *säriniq:* `särǵ+N+Pl+Ter`
* *särildäq:* `särǵ+N+Pl+Abe`
* *särgigaq:* `särǵ+N+Pl+Com`



 * LEXICON NMN_36KWIK1/XX1   kõiḱ:kõi%{kØ%}%{kḱg%}













 **LEXICON NMN_46SWBWR **
sõbõr:sõbõr
Oblique plural in o
* Yaml: **N-swbwr36**
derived from 36SAERG1



kubõl:ku%{pb%}õl
Oblique plural in õ
* Yaml: **N-swbwr36**
derived from 36SAERG1



pini:pi%{nØ%}ni

*Noun 37 pini examples:*
* *pini* `pini+N+Sg+Nom:`
* *pini* `pini+N+Sg+Gen:`
* *pinni* `pini+N+Sg+Par:`
* *pinni* `pini+N+Sg+Ill:`
* *pinist* `pini+N+Sg+Ela:`
* *pinile* `pini+N+Sg+All:`
* *pinil* `pini+N+Sg+Ade:`
* *pinilt* `pini+N+Sg+Abl:`
* *pinis* `pini+N+Sg+Tra:`
* *pininiq* `pini+N+Sg+Ter:`
* *pinildäq* `pini+N+Sg+Abe:`
* *pinigaq* `pini+N+Sg+Com:`
* *piniq* `pini+N+Pl+Nom:`
* *pinne* `pini+N+Pl+Par:`
* *pinnehe* `pini+N+Pl+Ill:`
* *pinest* `pini+N+Pl+Ela:`
* *pinele* `pini+N+Pl+All:`
* *pinel* `pini+N+Pl+Ade:`
* *pinelt* `pini+N+Pl+Abl:`
* *pines* `pini+N+Pl+Tra:`
* *pineniq* `pini+N+Pl+Ter:`
* *pineldäq* `pini+N+Pl+Abe:`
* *pinnegaq* `pini+N+Pl+Com:`




pini:pi%{nØ%}ni





pung:pung

*Noun 38 pung examples:*


 * LEXICON NMN_38PULL1  pulĺ:pull
 * +Err/Orth-no-pal:%^StrGStem%^NoPAL%>        Harm-Neutr_SG-NOM  ;  no final palatal



 * +Err/Orth-no-pal:%^StrGStem%^NoPAL%>        Harm-Neutr_SG-NOM  ;  no final palatal



*papṕ examples:*
* *papṕ:* `papṕ+N+Sg+Nom`
* *papi:* `papṕ+N+Sg+Gen`
* *pappi:* `papṕ+N+Sg+Par`
* *pappi:* `papṕ+N+Sg+Ill`
* *papin:* `papṕ+N+Sg+Ine`
* *papist:* `papṕ+N+Sg+Ela`
* *papilõ:* `papṕ+N+Sg+All`
* *papil:* `papṕ+N+Sg+Ade`
* *papilt:* `papṕ+N+Sg+Abl`
* *papis:* `papṕ+N+Sg+Tra`
* *papiniq:* `papṕ+N+Sg+Ter`
* *papildaq:* `papṕ+N+Sg+Abe`
* *papigaq:* `papṕ+N+Sg+Com`
* *papiq:* `papṕ+N+Pl+Nom`
* *pappõ:* `papṕ+N+Pl+Gen`
* *pappõ:* `papṕ+N+Pl+Par`
* *pappõhe:* `papṕ+N+Pl+Ill`
* *papõn:* `papṕ+N+Pl+Ine`
* *papõst:* `papṕ+N+Pl+Ela`
* *papõlõ:* `papṕ+N+Pl+All`
* *papõl:* `papṕ+N+Pl+Ade`
* *papõlt:* `papṕ+N+Pl+Abl`
* *papõs:* `papṕ+N+Pl+Tra`
* *papõniq:* `papṕ+N+Pl+Ter`
* *papõldaq:* `papṕ+N+Pl+Abe`
* *pappegaq:* `papṕ+N+Pl+Com`



    * :%^VOWRaise%^StrGStem%^PAL        Harm-Neutr_SG-NOM  ;  pu̬u̬ḿ
 * +Err/Orth-no-pal:%^VOWRaise%^StrGStem%^NoPAL        Harm-Neutr_SG-NOM  ;  no final palatal
    * :%^VOWLower%^WGStem%^NoPAL%>i       SG-GEN_ZERO-STEM        ;  poomi






kuld:kul%{dl%}

*Noun 38 kuld examples:*
* *kuld* `kuld+N+Sg+Nom:`
* *kulla* `kuld+N+Sg+Gen:`
* *kulda* `kuld+N+Sg+Par:`
* *kulda* `kuld+N+Sg+Ill:`
* *kullast* `kuld+N+Sg+Ela:`
* *kullalõ* `kuld+N+Sg+All:`
* *kullal* `kuld+N+Sg+Ade:`
* *kullalt* `kuld+N+Sg+Abl:`
* *kullas* `kuld+N+Sg+Tra:`
* *kullaniq* `kuld+N+Sg+Ter:`
* *kullaldaq* `kuld+N+Sg+Abe:`
* *kullagaq* `kuld+N+Sg+Com:`
* *kullaq* `kuld+N+Pl+Nom:`
* *kuldõ* `kuld+N+Pl+Par:`
* *kuldõhe* `kuld+N+Pl+Ill:`
* *kullõst* `kuld+N+Pl+Ela:`
* *kullõlõ* `kuld+N+Pl+All:`
* *kullõl* `kuld+N+Pl+Ade:`
* *kullõlt* `kuld+N+Pl+Abl:`
* *kullõs* `kuld+N+Pl+Tra:`
* *kullõniq* `kuld+N+Pl+Ter:`
* *kullõldaq* `kuld+N+Pl+Abe:`
* *kuldõgaq* `kuld+N+Pl+Com:`






Derived from PUHM, Gradation="yes", stem="+Sg+Nom"
stem_vowel="o"





















 * +Err/Orth-no-pal:%^StrGStem%^NoPAL        Harm-Neutr_SG-NOM  ;  no final palatal



*juht́ examples:*
* *juht́:* `juht́+N+Sg+Nom`
* *juhi:* `juht́+N+Sg+Gen`
* *juhtõ:* `juht́+N+Sg+Par`
* *juhtõ:* `juht́+N+Sg+Ill`
* *juhin:* `juht́+N+Sg+Ine`
* *juhist:* `juht́+N+Sg+Ela`
* *juhilõ:* `juht́+N+Sg+All`
* *juhil:* `juht́+N+Sg+Ade`
* *juhilt:* `juht́+N+Sg+Abl`
* *juhis:* `juht́+N+Sg+Tra`
* *juhiniq:* `juht́+N+Sg+Ter`
* *juhildaq:* `juht́+N+Sg+Abe`
* *juhigaq:* `juht́+N+Sg+Com`
* *juhiq:* `juht́+N+Pl+Nom`
* *juhõ:* `juht́+N+Pl+Gen`
* *juhtõ:* `juht́+N+Pl+Par`
* *juhtõhõ:* `juht́+N+Pl+Ill`
* *juhõn:* `juht́+N+Pl+Ine`
* *juhõst:* `juht́+N+Pl+Ela`
* *juhõlõ:* `juht́+N+Pl+All`
* *juhõl:* `juht́+N+Pl+Ade`
* *juhõlt:* `juht́+N+Pl+Abl`
* *juhõs:* `juht́+N+Pl+Tra`
* *juhõniq:* `juht́+N+Pl+Ter`
* *juhõldaq:* `juht́+N+Pl+Abe`
* *juhõgaq:* `juht́+N+Pl+Com`




















 * :%^Pen%^PAL%^Pen%^JI20       SG-GEN_ZERO-STEM        ;  vaŕo
 * +Err/Orth-no-pal:%^Pen%^NoPAL%^Pen%^JI20       SG-GEN_ZERO-STEM        ;  vaŕo

 * :%^Pen%^NoPAL%^Pen%^JI2J%^VowRM%>õ    PL-GEN_ZERO ;  varjõ









*kanarik # examples:*
* *kanarik:* `kanarik+N+Sg+Nom`
* *kanarigu:* `kanarik+N+Sg+Gen`
* *kanarikku:* `kanarik+N+Sg+Par`
* *kanarikku:* `kanarik+N+Sg+Ill`
* *kanarigun:* `kanarik+N+Sg+Ine`
* *kanarigust:* `kanarik+N+Sg+Ela`
* *kanarigulõ:* `kanarik+N+Sg+All`
* *kanarigul:* `kanarik+N+Sg+Ade`
* *kanarigult:* `kanarik+N+Sg+Abl`
* *kanarigus:* `kanarik+N+Sg+Tra`
* *kanariguniq:* `kanarik+N+Sg+Ter`
* *kanariguldaq:* `kanarik+N+Sg+Abe`
* *kanarigugaq:* `kanarik+N+Sg+Com`
* *kanariguq:* `kanarik+N+Pl+Nom`
* *kanarikkõ:* `kanarik+N+Pl+Gen`
* *kanarikkõ:* `kanarik+N+Pl+Par`
* *kanarikkõhe:* `kanarik+N+Pl+Ill`
* *kanarigõn:* `kanarik+N+Pl+Ine`
* *kanarigõst:* `kanarik+N+Pl+Ela`
* *kanarigõlõ:* `kanarik+N+Pl+All`
* *kanarigõl:* `kanarik+N+Pl+Ade`
* *kanarigõlt:* `kanarik+N+Pl+Abl`
* *kanarigõs:* `kanarik+N+Pl+Tra`
* *kanarigõniq:* `kanarik+N+Pl+Ter`
* *kanarigõldaq:* `kanarik+N+Pl+Abe`
* *kanarigõgaq:* `kanarik+N+Pl+Com`






*saslõḱ # examples:*
* *saslõḱ:* `saslõḱ+N+Sg+Nom`
* *saslõgi:* `saslõḱ+N+Sg+Gen`
* *saslõkki:* `saslõḱ+N+Sg+Par`
* *saslõkki:* `saslõḱ+N+Sg+Ill`
* *saslõgin:* `saslõḱ+N+Sg+Ine`
* *saslõgist:* `saslõḱ+N+Sg+Ela`
* *saslõgilõ:* `saslõḱ+N+Sg+All`
* *saslõgil:* `saslõḱ+N+Sg+Ade`
* *saslõgilt:* `saslõḱ+N+Sg+Abl`
* *saslõgis:* `saslõḱ+N+Sg+Tra`
* *saslõginiq:* `saslõḱ+N+Sg+Ter`
* *saslõgildaq:* `saslõḱ+N+Sg+Abe`
* *saslõgigaq:* `saslõḱ+N+Sg+Com`
* *saslõgiq:* `saslõḱ+N+Pl+Nom`
* *saslõkke:* `saslõḱ+N+Pl+Gen`
* *saslõkke:* `saslõḱ+N+Pl+Par`
* *saslõkkehe:* `saslõḱ+N+Pl+Ill`
* *saslõgen:* `saslõḱ+N+Pl+Ine`
* *saslõgest:* `saslõḱ+N+Pl+Ela`
* *saslõgelõ:* `saslõḱ+N+Pl+All`
* *saslõgel:* `saslõḱ+N+Pl+Ade`
* *saslõgelt:* `saslõḱ+N+Pl+Abl`
* *saslõges:* `saslõḱ+N+Pl+Tra`
* *saslõgeniq:* `saslõḱ+N+Pl+Ter`
* *saslõgeldaq:* `saslõḱ+N+Pl+Abe`
* *saslõgegaq:* `saslõḱ+N+Pl+Com`






*apriĺ # examples:*
* *apriĺ:* `apriĺ+N+Sg+Nom`
* *aprili:* `apriĺ+N+Sg+Gen`
* *aprilli:* `apriĺ+N+Sg+Par`
* *aprilli:* `apriĺ+N+Sg+Ill`
* *aprilin:* `apriĺ+N+Sg+Ine`
* *aprilist:* `apriĺ+N+Sg+Ela`
* *aprililõ:* `apriĺ+N+Sg+All`
* *aprilil:* `apriĺ+N+Sg+Ade`
* *aprililt:* `apriĺ+N+Sg+Abl`
* *aprilis:* `apriĺ+N+Sg+Tra`
* *apriliniq:* `apriĺ+N+Sg+Ter`
* *aprilildaq:* `apriĺ+N+Sg+Abe`
* *apriligaq:* `apriĺ+N+Sg+Com`
* *apriliq:* `apriĺ+N+Pl+Nom`
* *aprille:* `apriĺ+N+Pl+Gen`
* *aprille:* `apriĺ+N+Pl+Par`
* *aprillehe:* `apriĺ+N+Pl+Ill`
* *aprilen:* `apriĺ+N+Pl+Ine`
* *aprilest:* `apriĺ+N+Pl+Ela`
* *aprilelõ:* `apriĺ+N+Pl+All`
* *aprilel:* `apriĺ+N+Pl+Ade`
* *aprilelt:* `apriĺ+N+Pl+Abl`
* *apriles:* `apriĺ+N+Pl+Tra`
* *aprileniq:* `apriĺ+N+Pl+Ter`
* *aprileldaq:* `apriĺ+N+Pl+Abe`
* *aprilegaq:* `apriĺ+N+Pl+Com`







 * LEXICON NMN_44SWDA  sõda:sõ%{tØ%}%{tdØ%}a
gradation: yes



*sõda examples:*
* *sõda:* `sõda+N+Sg+Nom`
* *sõa:* `sõda+N+Sg+Gen`
* *sõta:* `sõda+N+Sg+Par`
* *sõtta:* `sõda+N+Sg+Ill`
* *sõan:* `sõda+N+Sg+Ine`
* *sõast:* `sõda+N+Sg+Ela`
* *sõalõ:* `sõda+N+Sg+All`
* *sõal:* `sõda+N+Sg+Ade`
* *sõalt:* `sõda+N+Sg+Abl`
* *sõas:* `sõda+N+Sg+Tra`
* *sõaniq:* `sõda+N+Sg+Ter`
* *sõaldaq:* `sõda+N+Sg+Abe`
* *sõagaq:* `sõda+N+Sg+Com`
* *sõaq:* `sõda+N+Pl+Nom`
* *sõto:* `sõda+N+Pl+Gen`
* *sõto:* `sõda+N+Pl+Par`
* *sõttohe:* `sõda+N+Pl+Ill`
* *sõton:* `sõda+N+Pl+Ine`
* *sõtost:* `sõda+N+Pl+Ela`
* *sõtolõ:* `sõda+N+Pl+All`
* *sõtol:* `sõda+N+Pl+Ade`
* *sõtolt:* `sõda+N+Pl+Abl`
* *sõtos:* `sõda+N+Pl+Tra`
* *sõtoniq:* `sõda+N+Pl+Ter`
* *sõtoldaq:* `sõda+N+Pl+Abe`
* *sõtogaq:* `sõda+N+Pl+Com`


 * LEXICON NMN_45KANA/RIHAE  kana:ka%{nØ%}n%{ao%}
* Yaml: **N-kana45**


 LEXICON NMN_46HAIN   jalg:jalg
gradation: no


 LEXICON NMN_46TARK   jalg:jal%{gØ%}
gradation: yes


 * LEXICON NMN_47ASI  asi:a%{sś%}%{jiØ%}


 * :%^NoPAL%^VowRM%>ö       PL-ALL_lE-STEM ;  IS THIS A REAL FORM?


 * LEXICON NMN_2KASUNUQ/ELAENUEQ  elänüq:elänü



### SINGULAR GENITIVE STEMS




### PLURAL ALLATIVE STEMS



### TAGS THAT CAN BE FOLLOWED BY CLITICS "K"
### PLURAL TAGS
 * +Use/NG+Err/Orth-no-q+Pl+Abe:%>ld%{aä%} K ;  no q





























### SINGULAR TAGS




 * +Use/NG+Err/Orth-no-q+Sg+Com:%>ga K ;  no q
 * +Use/NG+Err/Orth-no-q+Sg+Com:%>ga BACK_K ;  no q

















 LEXICON Harm-Neutr_SG-INE_hn  RARE








### TAGS THAT CANNOT BE FOLLOWED BY CLITICS

### CASES ONLY













### TAGS WITH NO ADDED MORPHOLOGY THAT CANNOT BE FOLLOWED BY CLITICS



digits

 * **LEXICON SASCont ** FROM NUMERALS, gives -aastanõ etc.



* * *
<small>This (part of) documentation was generated from [../src/fst/affixes/nouns.lexc](http://github.com/giellalt/lang-vro/blob/main/../src/fst/affixes/nouns.lexc)</small>